【裁判字號】    89,上易,1596
【裁判日期】    891017
【裁判案由】    竊盜
【裁判全文】
臺灣高等法院臺南分院刑事判決            八十九年度上易字第一五九六號    Ｇ
      上  訴  人
      即  被  告  丙  ○  ○
      輔  佐  人
      即被告之母  乙  ○  ○
右上訴人因竊盜案件，不服臺灣臺南地方法院八十九年度易字第一五０八號中華民國
八十九年八月十一日第一審判決（起訴案號：臺灣臺南地方法院檢察署八十九年度偵
字第五六三號），提起上訴，本院判決如左：
      主      文
原判決撤銷。
丙○○竊盜，處有期徒刑貳月。
      事      實
一、丙○○曾於八十八年間因犯竊盜罪，經原審法院判處有期徒刑二月，緩刑二年（
    臺灣臺南地方法院八十八年易字第三一五二號）在案。其於前開緩刑執行期間，
    猶不知悔改，復於八十九年四月三日下午五時許，在臺南縣新營市○○路一三一
    號某泡沫紅茶店前（起訴書誤載為民權路夜市旁之不知名電動玩具店前），因見
    甲○○所有、已於八十九年三月二十日在臺南縣新營市○○路遭竊之車牌號碼Ζ
    ＷＳ─二００號輕型機車一輛（市價約值新臺幣三萬元）之鑰匙插在車上，竟意
    圖為自己不法之所有，趁無人之際竊取該車，得手後留供己用，並停放於臺南縣
    新營市○○路天棋大樓後面臺糖小鐵道旁。嗣於同年四月九日下午一時三十分許
    ，丙○○前往上開停車地點取車時，為警查獲。
二、案經臺南縣警察局新營分局報告臺灣臺南地方法院檢察署檢察官偵查起訴。
      理      由
一、訊之上訴人即被告丙○○矢口否認竊機車，辯稱機車係向泡沬紅茶店阿姨借用云
    云。經查被告對於其在右揭時地取用上開車輛之事實供承不諱，且有贓物暫行發
    還認領保管單、「車輛竊盜、車牌失竊資料個別查詢報表─查詢車輛認可資料」
    各一紙在卷可憑。雖其辯稱向泡沬紅茶店阿姨借用，但其自警訊起即稱係向沈文
    偉借用，經檢察官傳喚沈文偉查證不合後坦承行竊在案（詳偵查卷第二九頁反面
    至三十頁），嗣自原審法院又改稱向泡紅茶店阿姨借用，自無可採，本件事證明
    確，被告犯行堪以認定。
二、按刑法第三百二十條第一項「意圖為自己或第三人不法所有，而竊取他人之動產
    者，為竊盜罪」，就本罪行為客體之「他人動產」言，可能成為本罪竊取行為之
    行為客體之動產，係已屬於他人者為限。易言之，即指非自己所有，而屬於他人
    所有或持有之動產，即可解為他人之動產。又持有人所有之物即使為違禁物，或
    犯罪之贓物，也屬於他人動產之範圍，而可成為本罪之竊取客體，合先敘明。經
    查被告竊取他人已失竊之機車，於行竊時，即基於為自己不法之所有意圖而竊取
    之，得手後留供己用，於本院審理坦承：「是我騎走沒錯，但當時我有問店主」
    （詳本院八十九年十月三日審判筆錄第三頁），然被告所稱之店主並非原機車所
    有人，對機車並無處分權利，是被告之辯解，並不足排除其不法之竊取行為，其
    竊盜行為已既遂，自無疑義。
三、查被告丙○○意圖為自己不法之所有，見ＺＷＳ─二００號輕型機車之鑰匙插在
    車上，竟趁無人之際竊取該車，得手後留供己用。核其所為，係犯刑法第三百二
    十條第一項普通竊盜罪。
四、原審以被告罪證明確，因予論罪科刑，固非無見，惟查被告行竊他人機車，且已
    得手，留供己用，其所為應構成竊盜既遂罪，原判決認被告竊盜行為雖已著手，
    惟因車主對於該機車之所有權業已遭到前竊賊之破壞，其竊盜行為未生所有權侵
    害之結果，而論以竊盜未遂犯，尚有未洽。上訴意旨，仍執前詞否認犯行，指摘
    原判決不當雖無理由，然原審判決既有上開可議，仍應由本院將原判決撤銷改判
    。又本件係因原審適用法則不當而撤銷，本院自得諭知較原判決為重之刑期。爰
    審酌被告竊取機車作為代步工具之犯罪動機，其竊盜行為雖非直接侵害所有人之
    所有權，然被告本於不法所有意圖而竊取他人動產之行為本質則無不同，其行為
    之惡性並不因該行為經評價為未遂而有所降低；被告犯罪後曾嘗試推諉他人，嗣
    於偵訊及原審審理時坦承犯行，至本審復翻異前供之犯後態度；以及被告現仍為
    在學學生，因年輕思慮淺薄，圖己身一時便利致罹法網，現已深具悔意，檢察官
    並具體請求從輕量刑等一切情狀，量處如主文第二項所示之刑，以資懲儆。被告
    雖為學生，但其於緩刑中再犯本案，自不合緩刑條件，合予敘明。
據上論斷，應依刑事訴訟法第三百六十九條第一項前段、第三百六十四條、第三百七
十條但書、第二百九十九條第一項前段、第三百二十條第一項，罰金罰鍰提高標準條
例第一條前段，判決如主文。
本案經檢察官曾顯智到庭執行職務。
中    華    民    國      八十九      年      十      月      十七      日
                                  臺灣高等法院臺南分院刑事第五庭
                                      審判長法官  茆    臺    雲
                法官  曾    平    杉
                                            法官  李    文    福
右正本證明與原本無異。
不得上訴。
                                      法院書記官  李    良    倩
中    華    民    國      八十九      年      十      月     十九       日
附錄：本判決論罪科
刑法第三百二十條：
意圖為自己或第三人不法之所有，而竊取他人之動產者，為竊盜罪，處五年以下有期
徒刑、拘役或五百元以下罰金。
意圖為自己或第三人不法利益，而竊佔他人之不動產者，依前項之規定處斷。
前二項之未遂犯罰之。


司法院資訊處製作；財團法人民間司法改革基金會備份。
